【裁判字號】    89,訴,2360
【裁判日期】    891221
【裁判案由】    毒品危害防制條例等
【裁判全文】
臺灣高雄地方法院刑事判決                        八十九年度訴字第二三六號
    公  訴  人  臺灣高雄地方法院檢察署檢察官
    被      告  甲○○
右列被告因違反槍砲彈藥刀械管制條例案件，經檢察官提起公訴（八十九年度偵字第
一六九五三、一二九六、一二九五、一二八三五、九六七三號），本院判決如左：
    主  文
甲○○未經許可，持有刀械，累犯，處有期徒刑肆月，扣案之武士刀壹把沒收。又連
續未經許可，持有空氣槍，累犯，處有期徒刑壹年陸月，併科罰金新臺幣參拾萬元，
罰金如易服勞役，以罰金總額與陸個月之日數比例折算。扣案之空氣槍貳枝（槍枝管
制編號分別為0000000000號、0000000000號）均沒收。應執行
有期徒刑壹年捌月，併科罰金新臺幣參拾萬元，罰金如易服勞役，以罰金總額與陸個
月之日數比例折算。扣案之武士刀壹把、空氣槍貳枝（槍枝管制編號分別為0000
000000號、0000000000號）均沒收。
    事  實
一、甲○○曾於民國八十三年間，先後二次因竊盜案件，經法院分別判處有期徒刑三
    月、六月，經定應執行刑為有期徒刑八月，並於八十四年十月二十二日縮刑期滿
    執行完畢，猶不知悔改，明知武士刀係列管之刀械，非經主管機關許可，不得持
    有，竟於八十八年十月，在金門某處，由不詳姓名之友人將武士刀一把贈與甲○
    ○，甲○○因此未經許可，持有該武士刀，並將之置放於高雄縣鳳山市○○路四
    巷十六之四號四樓住處。又基於概括之犯意，先於八十九年二月初某日，在屏東
    縣山地門地區某處，以新臺幣（下同）九千元之代價，購得空氣槍一枝（槍枝管
    制編號0000000000號），未經許可持有之，亦將之置放於上開住處。
    再於八十九年三月中旬，透過柯文昌向綽號「和泰仔」之不詳姓名年籍成年男子
    ，借得原本「和泰仔」寄藏在柯文昌位於高雄縣鳳山市○○路五九九之二號三樓
    住處之空氣槍一枝（槍枝管制編號0000000000號），並由柯文昌將該
    槍送到高雄縣鳳山市高旗工商附近一家工廠前交予甲○○，甲○○因而未經許可
    而持有該空氣槍，並與上開空氣槍、武士刀共同放置於其上開住處。嗣經警於八
    十九年四月二十八日上午七時五十分許，因查緝毒品案件，在甲○○上開住處搜
    索時，查獲上開槍枝及武士刀，進而查悉上情。
二、案經內政部警政署高雄港務警察所移送臺灣高雄地方法院檢察署檢察官偵查起訴
    。
    理  由
一、右揭事實業，據被告甲○○於警訊及偵審中坦承不諱，且有上開武士刀、獵槍（
    實係空氣槍）、空氣槍扣案可資佐證，而該等武士刀、槍枝均係被告所有，亦據
    其妻徐禎玲及同因毒品案件為警查獲之乙○○、涂志豪於警訊時敘明在卷，且該
    獵槍（槍枝管制編號0000000000號）經送內政部警政署刑事警察局鑑
    定，實係口徑5‧5mm空氣槍，槍上未發現足資辨認之標記及槍號，機械性能良好
    ，認具殺傷力，有該局八十九年五月六日刑鑑字第五六五○五號鑑驗通知書一紙
    附卷可稽，上開扣案之空氣槍經送內政部警政署刑事警察局鑑定結果，認係玩具
    空氣長槍，欠缺槍柄，未發現改造情形，仍可以裝填小型之二氧化碳鋼瓶內之氣
    體為發射動力，機械性能良好，經實際試射，其單位面積動能達六一‧六一焦耳
    ／平方公分，已超過足以穿入人體皮肉層之單位面積動能二十焦耳／平方公分，
    亦有前開鑑驗通知書可按，足徵該玩具空氣長槍應可發射小型之二氧化碳鋼瓶內
    之氣體而具有殺傷力要無疑義。本件事證明確，被告犯行洵堪認定。
二、核被告所為，係犯槍砲彈藥刀械管制條例第八條第四項之未經許可持有空氣槍罪
    、同條項之未經許可持有空氣槍罪、同條例第十四條第三項之未經許可持有刀械
    罪。其先後二次未經許可持有空氣槍之犯行，時間緊密，犯意概括，所犯構成要
    件相同，為連續犯，依刑法第五十六條規定，以一罪論，並加重其刑。其所犯上
    開二罪，犯意各別，行為互異，應予分論併罰。末查被告曾於八十三年間，先後
    二次因竊盜案件，經法院分別判處有期徒刑三月、六月，經定應執行刑為有期徒
    刑八月，並於八十四年十月二十二日縮刑期滿執行完畢，有臺灣高等法院被告全
    國前案紀錄表及臺灣高雄地方法院檢察署刑案資料查註紀錄表各一件在卷可稽，
    其於五年之內，再犯本件最重本刑為有期徒刑以上之罪，為累犯，應依刑法第四
    十七條之規定加重其刑，並遞加之。審酌被告有犯罪前科，已如前述，素行非佳
    ，而未經許可，持有上開刀械、槍枝，嚴重危害社會秩序及國民之生命、財產安
    全，惟念其所持有之上開武士刀係友人所贈，另持有上開槍枝之期時非長，並未
    持以供己或他人犯罪之用，及犯後坦承犯行，態度良好等一切情狀，就上開犯行
    ，分別量處如主文所示之刑，並定其應執行之刑，及就罰金部分諭知易服勞役之
    折算標準。至扣案之武士刀一把、空氣槍二枝（槍枝管制編號00000000
    00號、0000000000號），均係違禁物，爰依刑法第三十八條第一項
    第一款規定併予宣告沒收。又槍砲彈藥刀械管制條例第十九條雖規定犯同條例第
    七條至第十一條、第十二條第一項至第三項、第十三條第一項至第三項之罪須強
    制工作，而被告前開行為固經本院依槍砲彈藥刀械管制條例第八條第四項判處有
    期徒刑，且前曾有竊盜、違反麻醉藥品等犯罪前科（後者不構成累犯），現又因
    施用毒品案件，經依法為強制戒治處分等情，亦有臺灣高等法院被告全國前案紀
    錄表及臺灣高雄地方法院檢察署刑案資料查註紀錄表各一件附卷可按，然其並未
    持上開刀械、槍枝為其他犯罪之用，又於警訊及偵審中始終坦承犯行，顯無預防
    矯治其社會危險性之必要，故其情節，如依該規定處以強制工作，顯不符比例原
    則，爰依司法院大法官會議解釋字第四七一號解釋意旨，不予諭知令入勞動場所
    強制工作，附此敘明。
據上論斷，應依刑事訴訟法第二百九十九條第一項前段，槍砲彈藥刀械管制條例第八
條第四項、第十四條第三項，刑法第十一條前段、第五十六條、第四十七條、第三十
八條第一項第一款、第四十二條第三項、第五十一條第五款，罰金罰鍰提高標準條例
第二條，現行法規所定貨幣單位折算新臺幣條例第二條，判決如主文。
中      華      民      國      八十九    年    十二    月    二十一    日
                                  臺灣高雄地方法院刑事庭
                                      法  官   李麗珠
右正本證明與原本無異。
如不服本判決，應於判決送達後十日內，向本院提出上訴狀。
                                      書記官    陳掌珠
中     華       民      國      八十九    年     十二   月    二十二    日
附錄本案判決論罪科刑法條：
槍砲彈藥刀械管制條例第八條第四項：
未經許可，持有、寄藏或意圖販賣而陳列第一項所列槍枝者，處一年以上七年以下有
期徒刑，併科新臺幣七百萬元以下罰金。
槍砲彈藥刀械管制條例第十四條第三項：
未經許可，持有或意圖販賣而陳列刀械者，處一年以下有期徒刑、拘役或新臺幣五十
萬元以下罰金。


司法院資訊處製作；財團法人民間司法改革基金會備份。
